【裁判字號】    95,交聲,100
【裁判日期】    950329
【裁判案由】    聲明異議
【裁判全文】
臺灣臺中地方法院交通事件裁定         95年度交聲字第100號
原處分機關  交通部公路總局臺中區監理所臺中市監理站
異  議  人
即受處分人  甲○○
上列異議人即受處分人因違反道路交通管理處罰條例案件，對於
交通部公路總局臺中區監理所臺中監理站九十五年一月四日違反
道路交通管理事件裁決書所為之處分（原處分案號：裁監稽違字
第裁六一－Ａ五Ｋ三０二五八八號），聲明異議，本院裁定如下
：
    主  文
異議駁回。
    理  由
一、原處分機關略以：異議人即受處分人（下稱受處分人）甲○
    ○於民國九十四年十一月二十九日，駕駛車號ＦＺ－九三六
    號營業用大客車於臺北市○○路○段處，因在設有禁止臨時
    停車標線處所臨時停車之違規，為臺北市政府警察局大同分
    局交通分隊掣開舉發違反道路交通管理事件通知單（北市警
    交字第Ａ五Ｋ三０二五八八號）舉發，違規單通知聯警方完
    成交付，尚無違誤，依法裁罰等語。
二、本件異議意旨略以：受處分人甲○○於九十四年十一月二十
    九日駕駛營業大客車（車號：ＦＺ－九三六號）行經臺北市
    ○○路○段時，經臺北市政府警察局以Ａ五Ｋ三０二五八八
    號舉發違反道路交通管理事件通知單告發「在設有禁止臨時
    停車標線處所臨時停車」，舉發違反道路交通管理處罰條例
    第五十五條第一項第三款規定，罰鍰新台幣（下同）三百元
    。惟受處分人是和欣汽車客運股份有限公司（下稱和欣公司
    ）駕駛員，於遭警方舉發時係駕駛公司所有營運班車，依公
    路主管機關核定路線及站牌處停靠搭載旅客，並未違反汽車
    運輸業管理規則之規定，因此原舉發顯無理由，爰於法定期
    間聲明異議云云。
三、按汽車駕駛人在設有禁止臨時停車標誌、標線處所臨時停車
    者，處新台幣三百元以上六百元以下罰鍰；汽車駕駛人違反
    道路交通管理，經主管機關裁決後逾二十日未向管轄地方法
    院聲明異議，或其聲明異議經法院裁定確定，而不依裁決或
    裁定繳納罰鍰或不繳送汽車牌照、駕駛執照者，依左列規定
    處理之：(一)經處分吊銷汽車牌照或駕駛執照者，由公路主
    管機關逕行註銷。(二)經處分吊扣汽車牌照或駕駛執照者，
    按其吊扣期間加倍處分；仍不依限期繳送汽車牌照或駕駛執
    照者，吊銷其汽車牌照或駕駛執照。(三)罰鍰不繳者，按其
    罰鍰數額，易處吊扣汽車牌照或駕駛執照一個月至三個月；
    不依期限繳送汽車牌照或駕駛執照者，吊銷其汽車牌照或駕
    駛執照。前項第三款之汽車所有人、駕駛人如無汽車牌照或
    駕駛執照可資易處吊扣時，得就原處分或裁定確定之罰鍰加
    倍處罰；逾二十日後仍不繳納者，移送法院強制執行，道路
    交通管理處罰條例第五十五條第三款、第六十五條分別定有
    明文。
四、經查，本件受處分人甲○○於上開時、地，駕駛ＦＺ－九三
    六號營業一般大客車，在劃有紅線路段臨時停車違規載客，
    經臺北市政府警察局現場執勤員警依法逕行舉發等情，非但
    為受處分人於異議狀所承認，並有原舉發機關員警掣開之舉
    發違反道路交通管理事件通知單一紙與交通部公路總局臺中
    區監理所臺中市監理站九十五年一月四日裁監稽違字第裁六
    一－Ａ五Ｋ三０二五八八號違反道路交通管理事件裁決書一
    份在卷可佐。雖受處分人辯稱：伊是和欣公司駕駛員，於遭
    警方舉發時係駕駛公司所有ＦＺ－九三六號營業班車，依公
    路主管機關核定路線及站牌處停靠搭載旅客，基此，受處分
    人於公司所屬「經同意營業路線及設站處所」搭載旅客並未
    違反汽車運輸業管理規則規定等語，惟臺北市政府為落實推
    動城際客運轉運站政策及減少大客車於臺北市市區道路繞行
    及於路側密集設站衍生之交通、環境、噪音及居住品質問題
    等，推動國道客運臺北總站就相同範圍進行管制事宜，乃有
    下列措施：（一）九十二年四月八日發函預告各業者臺北車
    站周邊即將進行管制；（二）於九十三年二月十日公告並轉
    知業者「臺北站周邊國道客運及公路客運設站管制區○○○
    ○段）－禁止新設站位」；（三）於九十三年十一月二十二
    日公告轉知業者「臺北車站周邊國道客運及公路客運設站管
    制區○○○○段）－撤除現有路側站位（自國道客運臺北總
    站啟用日起實施，得有緩衝三個月）」；（四）九十四年八
    月二日國道客運臺北總站路線調整計劃呈報交通部，並副知
    各業者重申管制事宜；（五）九十四年八月十六日國道客運
    臺北總站啟用；（六）九十四年九月十六日函知各業者，自
    九十四年十一月十六日起開始管制；（七）九十四年十一月
    十四日公告並轉之各業者「臺北車站周邊國道客運及公路客
    運設站管制區○○○○段）－撤除現有路側站位實施日期自
    九十四年十一月十六日起」；（八）九十四年十一月九日赴
    現場各業者站牌處張貼公告；（九）九十四年十一月十五日
    第二次赴現場各業者站牌處張貼公告；（十）九十四年十一
    月十六日開始管制及執法；係已依汽車運輸業管理規則第三
    十七條第一項第四款所定：經同意之營業路線及設站地點，
    當地政府如因實際需要得予調整變更，並應函請該管公路主
    管機關辦理之規定辦理。而本件受處分人所駕駛和欣公司所
    屬上開營業大客車係於臺北市政府為上開行政處分生效施行
    後，在九十四年十一月二十九日在設有禁止臨時停車標線處
    所臨時停車，則原處分機關交通部公路總局臺中區監理所臺
    中市監理站依上開道路交通管理處罰條例之規定，科處罰鍰
    三百元，並告知如逾期不繳納之法律效果，經核與法並無不
    合，本件異議人之異議為無理由，應予駁回。
五、據上論斷，應依道路交通管理處罰條例第八十七條第二項、
    道路交通案件處理辦法第十九條，裁定如主文。
中    華    民    國    95    年    3     月    29    日
                  交通法庭  法  官  陳思成
上正本證明與原本無異。
如不服本裁定，應於送達後五日內，向本院提出抗告狀。
                            書記官  王嘉麒
中    華    民    國    95    年    3     月    29    日


司法院資訊處製作；財團法人民間司法改革基金會備份。
